【裁判字號】    97,簡上,738
【裁判日期】    971120
【裁判案由】    傷害
【裁判全文】
臺灣高雄地方法院刑事判決             97年度簡上字第738號
上  訴  人
即  被  告  丁○○
                      址）
上列上訴人因傷害案件，不服本院高雄簡易庭民國97年7 月10日
97年度審簡字第1173號第一審刑事簡易判決（聲請簡易判決處刑
案號：97年度偵字第2417號），提起上訴，本院管轄之第二審合
議庭判決如下：
    主  文
上訴駁回。
    事  實
一、丁○○於民國96年12月13日下午2 時40分許，在高雄縣美濃
    鎮○○路○ 段1 號其所經營之汽車保養廠內，因與其素有嫌
    隙之丙○○一言不合，竟基於傷害之犯意，徒手推打丙○○
    ，致使丙○○背部撞到該保養廠內之升降機，因而受有右手
    拇指紅腫、右上腕瘀血、左手背瘀血及背部紅斑之傷害。
二、案經丙○○訴由高雄縣政府警察局旗山分局報請臺灣高雄地
    方法院檢察署檢察官偵查聲請簡易判決處刑。
    理  由
一、被告丁○○對於本判決所引用之證據資料，均不爭執其證據
    能力，同意作為證據，本院審酌該等言詞供述及書面做成時
    之狀況，並無不宜作為證據之情事，依刑事訴訟法第159 之
    5 第1 項規定，得作為證據，合先敘明。
二、訊據被告固坦承有於上揭時地與告訴人丙○○因一言不合，
    而發生口角，惟矢口否認有何傷害犯行，辯稱：告訴人丙○
    ○所受傷害與伊無關，應係告訴人之男友甲○○造成的云云
    ，然查，上揭事實，業據證人丙○○迭於警詢、偵查、原審
    訊問及本院審理中證述明確，復有李純一診所96年12月13日
    驗傷診斷書1 份附卷可稽（見警卷第5 頁、偵卷第8 頁、本
    院原審卷第24頁、本院簡上卷第85頁），參以被告於警詢時
    及偵查中均自承有動手推丙○○（見警卷第2 頁、偵卷第5
    頁），應堪信為真實，被告所辯則不可採。從而，本件事證
    明確，應予論罪科刑。
三、核被告所為，係犯刑法第277 條第1 項之普通傷害罪。爰審
    酌被告僅因細故即動手推打告訴人，致告訴人受有上開傷害
    ，不知以和平理性之方式解決爭議，所為實有不該，且迄未
    與告訴人達成和解，並考量其未有其他犯罪前科紀錄，素行
    尚可，有臺灣高等法院被告前案紀錄表1 份可憑，及其犯罪
    之手段、動機、目的、所受教育程度、從事之職業、家庭經
    濟狀況等其他一切情狀，認原審適用刑事訴訟法第449 條第
    1 項前段、第3 項、第454 條第2 項，刑法第277 條第1 項
    、第41條第1 項前段，刑法施行法第1 條之1 等規定，量處
    被告拘役30日，併諭知以新臺幣1, 000元折算1 日之易科罰
    金標準，其認事用法均無不當，量刑亦未逾越法定刑之範圍
    ，故被告上訴意旨否認犯罪並指摘原判決不當，為無理由，
    應予駁回。
據上論斷，應依刑事訴訟法第455 條之1 第1 項、第3 項、第36
8 條，判決如主文。
本案經檢察官乙○○到庭執行職務。
中    華    民    國    97    年    11    月    20    日
                  刑事第十庭  審判長法  官   莊松泉
                                    法  官   顏銀秋
                                    法  官   李俊霖
以上正本證明與原本無異。
不得上訴。
中    華    民    國    97    年    11    月    20    日
                                    書記官   武凱葳
附錄本案論罪科刑法條：
中華民國刑法第277條第1項
傷害人之身體或健康者，處 3 年以下有期徒刑、拘役或 1 千元
以下罰金。


司法院資訊處製作；財團法人民間司法改革基金會備份。
